【裁判字號】    96,訴,1034
【裁判日期】    970125
【裁判案由】    毒品危害防制條例
【裁判全文】
臺灣士林地方法院刑事判決              96年度訴字第1034號
公  訴  人  臺灣士林地方法院檢察署檢察官
被      告  甲○○
上列被告因違反毒品危害防制條例案件，經檢察官提起公訴（96
年度毒偵字第1589、1590、1613號），經被告於準備程序中就本
案被訴事實為有罪之陳述，本院合議庭裁定改由受命法官獨任依
簡式審判程序審理，並判決如下：
    主  文
甲○○施用第一級毒品，累犯，處有期徒刑壹年。又施用第一級
毒品，累犯，處有期徒刑壹年貳月。又施用第一級毒品，累犯，
處有期徒刑壹年貳月；扣案之第一級毒品海洛因壹包（驗餘淨重
零點零捌貳公克）沒收銷燬，注射針筒壹支及包裝海洛因用之
包裝袋壹個均沒收。又施用第一級毒品，累犯，處有期徒刑壹年
。應執行有期徒刑年拾月；扣案之第一級毒品海洛因壹包（驗
餘淨重零點零捌貳公克）沒收銷燬，注射針筒壹支及包裝海洛
因用之包裝袋壹個均沒收。
    事實及理由
一、本件被告甲○○所犯毒品危害防制條例第10條第1 項、第2
    項施用第一、二級毒品罪，非死刑、無期徒刑或最輕本刑有
    期徒刑三年以上之罪，亦非高等法院管轄第一審案件，且於
    準備程序進行中，被告先就被訴事實為有罪之陳述，經告知
    被告簡式審判程序之旨，並聽取檢察官、被告之意見後，由
    本院裁定由受命法官進行簡式審判程序，是本件之證據調查
    ，依刑事訴訟法第273 條之2 規定，不受同法第159 條第1
    項、第161 條之2 、第161 條之3 、第163 條之1 及第164
    條至第170 條規定之限制，核先敘明。
二、本件犯罪事實如下：甲○○前曾因施用毒品案件，經本院以
    90年度毒聲字第573 號裁定送觀察、勒戒後，認無繼續施用
    毒品之傾向，於民國90年5 月15日執行完畢釋放，並由臺灣
    士林地方法院檢察署檢察官以90年度毒偵字第811 號不起訴
    處分確定。又因施用毒品案件，經本院以92年度毒聲字第35
    7 號裁定送觀察、勒戒後，認有繼續施用毒品之傾向，除由
    本院以92年度毒聲字第620 號裁定令入戒治處所施以強制戒
    治外，並經臺灣士林地方法院檢察署檢察官提起公訴，前開
    強制戒治部分，因毒品危害防制條例修正施行，於戒治期滿
    前之93年1 月9 日依法獲釋；至刑責部分，則經本院以92年
    度訴字第449 號判決各判處有期徒刑10月、5 月，應執行有
    期徒刑1 年2 月確定（下稱甲案）。復於92年間，因犯贓物
    案件，經本院以92年度士簡字第507 號判決處有期徒刑6 月
    確定（下稱乙案），又因犯竊盜案件，經臺灣板橋地方法院
    以92年度易字第1595號判決處有期徒刑7 月確定（下稱丙案
    ）。嗣上開甲、乙、丙案經法院裁定定其應執行刑為有期徒
    刑2 年2 月確定，於94年8 月4 日縮短刑期假釋出監，嗣於
    95年1 月3 日縮刑期滿假釋未經撤銷而視為執行完畢。詎仍
    不知悛悔，復基於施用第一級毒品海洛因及第二級毒品安非
    他命之犯意，在臺北市○○區○○街162 號住處或臺北市○
    ○區○○街110 巷3 號5 樓等地，分別於：
（一）96年6 月28日當日為警查獲以前之某時，以注射針筒施打
      之方式，施用第一級毒品海洛因1 次，為警於同日上午11
      時20分許，在臺北市○○區○○街110巷3號5樓查獲；
（二）同年7 月5 日當日為警查獲以前之某時，以將第一級毒品
      海洛因及第二級毒品安非他命混合後加生理食鹽水注射之
      方式，施用第一級毒品海洛因及第二級毒品安非他命1 次
      ，為警於同日下午5 時30分許，在臺北市○○區○○街11
      0巷口查獲；
（三）同年7 月26日上午8 時許，以將第一級毒品海洛因及第二
      級毒品安非他命混合後加生理食鹽水注射之方式，施用第
      一級毒品海洛因及第二級毒品安非他命1 次，為警於同日
      上午10時30分許在臺北市○○區○○街110 巷3 號5 樓查
      獲，並扣得第一級毒品海洛因1 包（驗餘淨重0.0823 公
      克）及注射針筒1 支；
（四）同年8 月20日凌晨某時許，以注射針筒施打之方式，施用
      第一級毒品海洛因1 次，嗣於當日下午因案至臺灣士林地
      方法院檢察署偵訊後，經其同意採尿送驗結果，呈嗎啡陽
      性反應，另上開（一）至（三）所述3 次為警查獲後所採
      尿液經送驗後，結果亦均呈毒品陽性反應，而悉上情。
三、本件證據部分除引用如附件檢察官起訴書之記載外，並有被
    告甲○○於本院審理期間之自白，及被告於96年7 月26日為
    警查獲時扣得之注射針筒1 支為證。
四、查海洛因及安非他命，分屬於毒品危害防制條例第2 條第2
    項第1 、2 款所規定之第一、二級毒品，核被告所為，就犯
    罪事實欄二之（一）及（四）部分，係犯毒品危害防制條例
    第10條第1 項之施用第一級毒品罪；就犯罪事實欄二之（二
    ）及（三）部分，則係犯毒品危害防制條例第10條第1 項之
    施用第一級毒品罪與同條第2 項之施用第二級毒品罪。被告
    因施用第一級毒品海洛因與第二級毒品安非他命，而各持有
    第一級毒品海洛因與第二級毒品安非他命，持有毒品之行為
    係施用毒品之當然手段，均不另論罪。又被告於犯罪事實欄
    二之（二）及（三）部分，各以將第一級毒品海洛因及第二
    級毒品安非他命混合後加生理食鹽水注射之方式，同時施用
    第一級毒品海洛因及第二級毒品安非他命，顯係分別以一行
    為同時觸犯施用第一級毒品罪及施用第二級毒品罪，各為想
    像競合犯，分別應依刑法第55條之規定，各從一重論以施用
    第一級毒品罪。被告4 次施用毒品之犯行，犯意各別，應予
    分論併罰。查被告前有如犯罪事實欄所載之有期徒刑執行完
    畢前科紀錄，有臺灣高等法院被告前案紀錄表在卷可稽，其
    受有期徒刑之執行完畢5 年內，故意再犯本案有期徒刑以上
    之罪，為累犯，應依刑法第47條第1 項之規定，就所犯各罪
    ，均加重其刑。爰審酌被告經觀察勒戒及受有期徒刑之宣告
    、執行完畢後，仍再度施用毒品，顯見其意志不堅，不能戒
    絕毒品，暨其犯罪動機、手段，以及施用毒品為自戕行為，
    除對己身產生危害，並未直接侵及他人法益，與犯罪後坦承
    犯行，態度尚稱良好等一切情狀，就其所犯4 罪，各量處如
    主文所示之刑，並定其應執行刑，以資懲儆。
五、扣案之第一級毒品海洛因1 包（驗餘淨重0.0823公克），應
    依毒品危害防制條例第18條第1 項前段規定，不問屬於犯人
    與否，沒收銷燬。至注射針筒1 支及盛裝上開第一級毒品海
    洛因之包裝袋1 個，均為被告所有，或為被告注射施用毒品
    之工具，或為持有毒品海洛因之包裝物，業據被告供承明確
    ，爰依刑法第38條第1 項第2 款宣告沒收。
六、依刑事訴訟法第273 條之1 第1 項、第299 條第1 項前段、
    第310 條之2 、第454 條第2 項，毒品危害防制條例第10條
    第1 項、第2 項、第18條第1 項前段，刑法第11條、第55條
    、第47條第1 項、第51條第5 款、第38條第1 項第2 款，判
    決如主文。
如不服本判決，應於判決送達後10日內，向本院提出上訴狀。
本案經檢察官白忠志到庭執行職務
中    華    民    國    97    年    1     月    25    日
                  刑事第三庭法  官  梁哲瑋
以上正本證明與原本無異。
                            書記官  陳玉瓊
中    華    民    國    97    年    1     月    28    日
附錄本判決論罪科刑依據法條：
毒品危害防制條例第10條：
  施用第一級毒品者，處 6 月以上 5 年以下有期徒刑。
  施用第二級毒品者，處 3 年以下有期徒刑。


司法院資訊處製作；財團法人民間司法改革基金會備份。
